【裁判字號】    96,訴,4803
【裁判日期】    970122
【裁判案由】    違反槍砲彈藥刀械管制條例
【裁判全文】
臺灣臺中地方法院刑事判決              96年度訴字第4803號
公  訴  人  臺灣臺中地方法院檢察署檢察官
被      告  乙○○
                    （
選任辯護人  袁烈輝律師
上列被告因違反槍砲彈藥刀械管制條例案件，經檢察官提起公訴
（96年度偵字第25467號），本院判決如下：
    主    文
乙○○未經許可，寄藏手槍，累犯，處有期徒刑伍年陸月，併科
罰金新臺幣拾伍萬元，罰金如易服勞役，以新臺幣壹仟元折算壹
日。扣案之義大利BERETTA廠92FS型口徑9mm制式半自動手槍壹枝
（含彈匣壹個，槍枝管制編號0000000000號）及口徑9mm制式子
彈玖顆沒收。
    犯罪事實
一、乙○○前因違反毒品危害防制條例案件，經法院各判處有徒
    刑十月、九月確定，經送監接續執行，於民國九十一年十二
    月五日假釋付保護管束，於九十二年三月二十五日保護管束
    期滿執行完畢。仍不知悔改，其明知具有殺傷力之制式手槍
    ，及供槍枝所使用同具殺傷力之制式子彈，分屬槍砲彈藥刀
    械管制條例第四條所列管之槍砲、彈藥，非經中央主管機關
    許可，不得無故寄藏之，竟仍基於寄藏手槍、子彈之犯意，
    於九十六年七月中旬某日，在臺中市○○○街國立自然科學
    博物館附近，受友人林樹旺（綽號「八指」、已歿）之託，
    保管藏放林樹旺所交付之義大利BERETTA廠92FS型口徑9mm制
    式半自動手槍一枝（含彈匣一個，槍枝管制編號0000000000
    號）及口徑9mm制式子彈十三顆。迄至九十六年十月二十五
    日十九時四十分許，為警在臺中縣太平市○○路十五號處查
    獲，並當場在乙○○所攜用之黑色皮包內，扣得上開手槍及
    子彈。
二、案經臺中市警察局第五分局報告臺灣臺中地方法院檢察署檢
    察官偵查起訴。
    理    由
一、按現行刑事訴訟法為保障被告之反對詰問權，排除具有虛偽
    危險性之傳聞證據，以求實體真實之發見，於該法第一百五
    十九條第一項明定被告以外之人於審判外之言詞或書面陳述
    ，除法律有規定者外，不得作為證據。又被告以外之人於審
    判外之陳述，雖不符前四條之規定（即刑事訴訟法第一百五
    十九條之一至同條之四），而經當事人於審判程序同意作為
    證據，法院審酌該言詞陳述或書面陳述作成時之情況，認為
    適當者，亦得為證據；當事人、代理人或辯護人於法院調查
    證據時，知有第一百五十九條第一項不得為證據之情形，而
    未於言詞辯論終結前聲明異議者，視為有前項之同意，刑事
    訴訟法第一百五十九條之五定有明文。本案檢察官、被告、
    辯護人並未就卷內證據資料之證據能力有所爭執，且迄於言
    詞辯論終結前，均未主張有刑事訴訟法第一百五十九條第一
    項不得為證據之情形，是應認已同意卷內證據均得作為證據
    ，且經本院審酌後，認無不適當之情形，應認本案調查之卷
    內證據均有證據能力，合先敘明。
二、前述被告乙○○非法寄藏具殺傷力制式槍、彈之犯罪事實，
    業據其於警詢、偵查及本院審理訊問時均供認不諱，且有搜
    索扣押筆錄、現場照片在卷及制式半自動手槍一支、制式子
    彈十三顆扣案可資佐證。而扣案之上開槍、彈，經內政部警
    政署刑事警察局鑑驗結果，認為：「一、送鑑手槍一枝（槍
    枝管制編號0000000000）係口徑9mm制式半自動手槍，為義
    大利BERETTA廠92FS型，槍號遭磨滅，經以電解腐蝕法重現
    結果，無法重現，槍管內具六條右旋來復線，擊發功能正常
    ，可供擊發同口徑制式子彈使用，認具殺傷力。二、送鑑子
    彈十三顆，認均係口徑9mm制式子彈，採樣四顆試射，可擊
    發，認具殺傷力。」等情，此有該局九十六年十二月十三日
    刑鑑字第0960170536號槍彈鑑定書一份在卷可憑。本案事證
    明確，被告犯行洵堪認定。
三、核被告乙○○所為，係犯槍砲彈藥刀械管制條例第七條第四
    項之寄藏制式手槍罪及第十二條第四項之寄藏子彈罪。被告
    持有扣案具殺傷力之槍枝、子彈，乃其寄藏之當然結果，法
    律上自應僅就「寄藏」行為包括評價，不應另就「持有」予
    以論罪（最高法院七十四年臺上字第三四○○號判例意旨參
    照）。被告以一行為同時受託寄藏而持有前開制式手槍一枝
    、制式子彈十三顆，分別觸犯未經許可寄藏制式手槍罪及未
    經許可寄藏子彈罪，為想像競合犯，應從一重之槍砲彈藥刀
    械管制條例第七條第四項之未經許可寄藏制式手槍罪論處。
    又被告有犯罪事實欄所載受有期徒刑執行完畢之情形，此有
    臺灣高等法院被告前案紀錄表在卷可憑，其於五年以內故意
    再犯本件有期徒刑以上之罪，為累犯，應依刑法第四十七條
    第一項之規定予以加重其刑。爰審酌被告有上揭犯罪前科紀
    錄，素行不佳，猶再犯本案，顯不知悛悔，欠缺法紀觀念，
    且被告正值青壯，本可期其守法自重，奮發向上，詎違法寄
    藏槍彈，對社會及不特定人安全之威脅與危害程度頗深（因
    此本院認被告尚無刑法第五十九條所定之犯罪情狀顯可憫恕
    之情形）；惟衡酌被告寄藏之槍、彈數量不多，暨犯後始終
    坦認犯行，態度尚稱良好等一切情狀，量處如主文所示之刑
    ，並就併科之罰金刑部分諭知易服勞役之折算標準。
四、扣案現存之義大利BERETTA廠92FS型口徑9mm制式半自動手槍
    一支（含彈匣一個，槍枝管制編號0000000000號）及口徑9m
    m制式子彈九顆，因均具有殺傷力，業見前述，既屬違禁物
    ，自應依刑法第三十八條第一項第一款之規定，皆併為沒收
    之諭知。至其餘扣案原具殺傷力之口徑九mm制式子彈四顆，
    因業據試射完畢，僅餘彈殼及彈頭，不具子彈之完整結構，
    已失其違禁物之性質，故不予宣告沒收。
據上論斷，應依刑事訴訟法第二百九十九條第一項前段，槍砲彈
藥刀械管制條例第七條第四項、第十二條第四項，刑法第十一條
前段、第五十五條、第四十七條第一項、第四十二條第三項、第
三十八條第一項第一款，判決如主文。
本案經檢察官甲○○到庭執行職務。
中    華    民    國    97    年    1    月    22     日
                  刑事第十二庭  審判長法  官  莊深淵
                                      法  官  廖慧如
                                      法  官  蔡建興
上正本證明與原本無異。
如不服本判決，應於收送達後10日內向本院提出上訴書狀（應敘
述具體理由並附繕本）。
上訴書狀如未敘述理由，應於上訴期間屆滿後20日內補提理由書
於本院。
                                      書記官  黃英寬
中    華    民    國    97    年    1    月    22     日
附錄論罪科刑法條：
槍砲彈藥刀械管制條例第七條第四項
未經許可，持有、寄藏或意圖販賣而陳列第一項所列槍砲、彈藥
者，處五年以上有期徒刑，併科新臺幣一千萬元以下罰金。
槍砲彈藥刀械管制條例第十二條第四項
未經許可，持有、寄藏或意圖販賣而陳列子彈者，處五年以下有
期徒刑，併科新臺幣三百萬元以下罰金。


司法院資訊處製作；財團法人民間司法改革基金會備份。
